臺灣臺東地方法院刑事判決
111年度易字第17號
公  訴  人  臺灣臺東地方檢察署檢察官
被      告  任啟石




上列被告因竊盜案件，經檢察官提起公訴（110年度偵字第3593
號），被告於本院準備程序中就被訴之事實為有罪之陳述，經本
院裁定改依簡式審判程序審理，並判決如下：
    主      文
任啟石犯踰越安全設備竊盜罪，處有期徒刑捌月。又犯踰越安全
設備竊盜罪，處有期徒刑柒月。應執行有期徒刑拾壹月。未扣案
之犯罪所得大山牌22mm²X2C400米電纜線沒收之，於全部或一部
不能沒收或不宜執行沒收時，追徵其價額。
    事實及理由
一、本案犯罪事實及證據，除證據部分補充被告任啟石於本院行
    準備程序及審理程序時之自白、陳述者外，其餘均引用如附
    件檢察官起訴書之記載。
二、論罪科刑之依據
(一)按刑法第321條第1項第2款所謂「牆垣」係指以土磚石作成
    者，包括住宅或建築物之牆壁及圍繞房屋或其庭院土地上之
    圍牆；而所謂「其他安全設備」，指門窗、牆垣以外，依通
    常觀念足認防盜之一切設備而言；又該條款所謂「毀」係指
    毀壞，稱「越」則指踰越或超越，祇要毀壞、踰越或超越安
    全設備之行為使該安全設備喪失防閑作用，即該當於前揭規
    定之要件。經查，本件臺東縣○○市○○路00巷00號旁倉庫所設
    置之鐵製圍籬具有隔絕、防閑之效用，依社會通常之觀念，
    當屬於維護安全之防盜設備無疑。被告翻爬踰越鐵製圍籬進
    入倉庫行竊，使該鐵製圍籬失其防閑作用，當屬踰越安全設
    備竊盜。
(二)核被告就如起訴書犯罪事實一、㈠㈡所載，均係犯刑法第321
    條第1項第2款之踰越安全設備竊盜罪。被告所犯本案2罪，
    犯意各別，行為互殊，應予分論併罰。
(三)查被告有如起訴書所載之前案科刑，於民國108年8月12日縮
    短刑期假釋出監，假釋期間併付保護管束，而於109年6月20
    日保護管束期滿未經撤銷假釋，未執行之刑以已執行論，此
    有臺灣高等法院被告前案紀錄表附卷可稽，然檢察官應就被
    告構成累犯事實指出證明方法之具體內涵。所謂檢察官應就
    被告構成累犯事實「具體指出證明方法」，係指檢察官應於
    法院調查證據時，提出足以證明被告構成累犯事實之前案徒
    刑執行完畢資料，例如前案確定判決、執行指揮書、執行函
    文、執行完畢（含入監執行或易科罰金或易服社會勞動執行
    完畢、數罪係接續執行或合併執行、有無被撤銷假釋情形）
    文件等相關執行資料，始足當之。至一般附隨在卷宗內之被
    告前案紀錄表，係司法機關相關人員依憑原始資料所輸入之
    前案紀錄，僅提供法官便於瞭解本案與他案是否構成同一性
    或單一性之關聯、被告有無在監在押情狀等情事之用，並非
    被告前案徒刑執行完畢之原始資料或其影本，是檢察官單純
    空泛提出被告前案紀錄表，尚難認已具體指出證明方法而謂
    盡其實質舉證責任。又檢察官雖未主張或具體指出證明方法
    ，本院因而未論以累犯或依累犯規定加重其刑，然基於累犯
    資料本來即可以在刑法第57條第5款「犯罪行為人之品行」
    中予以負面評價，自仍得就被告可能構成累犯之前科、素行
    資料，列為刑法第57條第5款所定「犯罪行為人之品行」之
    審酌事項，附此敘明。
(四)爰以行為人之責任為基礎，並審酌被告正值壯年，具有工作
    能力，竟不思以正當方法賺取生活所需，反而任意竊取他人
    之財物，造成他人財產權之損害，法治觀念實屬淡薄，且其
    前科已有多次竊盜紀錄，難認素行良好，有前揭臺灣高等法
    院被告前案紀錄表1份在案可考。惟考量被告犯後尚能坦承
    犯行，態度尚可，且其犯罪手段仍屬平和，所竊得財物價值
    逾新臺幣(下同)5萬3,136元，而告訴人於本院審理中亦表示
    ：直接判刑，不願原諒被告，請法院從重量刑等語(見本院
    卷第59頁)；兼衡其於本院審理時自陳國中畢業之教育程度
    、職業為土木、月收入約新臺幣(下同)3至4萬元、家庭經濟
    狀況勉持、離婚、無人需撫養等一切情狀（見本院卷第226
    頁），分別量處如主文所示之刑，以示懲儆。又考量被告於
    本案所犯2罪時間相距不久、罪質相同、犯罪動機具有內在
    關連、對法益侵害之加重效應等節，依比例原則、平等原則
    、責罰相當原則、重複評價禁止原則加以整體評價，定其應
    執行之刑如主文所示。
三、沒收　　
(一)按供犯罪所用、犯罪預備之物或犯罪所生之物，屬於犯罪行
    為人者，得沒收之；宣告前二條之沒收或追徵，有過苛之虞
    、欠缺刑法上之重要性、犯罪所得價值低微，或為維持受宣
    告人生活條件之必要者，得不宣告或酌減之，刑法第38條第
    2項前段、第38條之2第3項定有明文。扣案之床包袋1個，雖
    為被告所有，且為本案所用之物，業據被告於本院審理中自
    陳明確（見本院卷第222頁），然本院考量上開床包袋僅屬
    日常使用之一般用品，取得方式容易，且替代性高，尚欠缺
    刑法上之重要性，縱予以沒收，所能達到預防及遏止犯罪之
    目的甚微，故不予宣告沒收。至扣案之破壞剪1支，雖係被
    告所有，且為本案所用之物，業據被告於本院審理中所自陳
    （見本院卷第222頁），惟綜觀本案全部卷證資料，並無被
    告攜帶該破壞剪為竊取行為之相關事證，則雖被告竊取完畢
    後使用該破壞剪處置贓物，該破壞剪仍非刑法第38條第2項
    前段所定之「供犯罪所用之物」，本院爰不予宣告沒收，併
    此指明。
(二)次按犯罪所得，屬於犯罪行為人者，沒收之。但有特別規定
    者，依其規定；前二項之沒收，於全部或一部不能沒收或不
    宜執行沒收時，追徵其價額，刑法第38條之1第1項、第3項
    分別定有明文。經查，被告竊得之大山牌22mm²X2C400米電
    纜線，乃其犯罪所得，雖據扣案，然僅剩塑膠外皮，亦未實
    際合法發還告訴人，爰依刑法第38條之1第1項前段、第3項
    之規定宣告沒收，於全部或一部不能沒收或不宜執行沒收時
    ，追徵其價額。　　
(三)又按犯罪所得已實際合法發還被害人者，不予宣告沒收或追
    徵，刑法第38條之1第5項分別定有明文。經查，被告竊得之
　　紀泰牌1.25mm²X30C30米電纜線，亦為本案之犯罪所得，惟
    上開物品業經扣案並已返還被害人，有贓物認領保管單１紙
    在卷可查（見偵卷第103頁），依刑法第38條之1第5項規定
    ，爰不予宣告沒收。　　　
據上論斷，應依刑事訴訟法第273條之1第1項、第299條第1項前
段，刑法第321條第1項第2款、第51條第5款、第38條之1第1項前
段、第3項，刑法施行法第1條之1，判決如主文。
本案經檢察官陳金鴻提起公訴，檢察官陳金鴻到庭執行職務。
中　　華　　民　　國　　111 　年　　9 　　月　　29　　日
                  刑事第三庭    法  官  施伊玶
以上正本證明與原本無異。
如不服本判決應於收受送達後20日內向本院提出上訴書狀，並應
敘述具體理由；其未敘述上訴理由者，應於上訴期間屆滿後20日
內向本院補提理由書（均須按他造當事人之人數附繕本）。「切
勿逕送上級法院」。告訴人或被害人對於本判決如有不服，請書
具不服之理由狀，請求檢察官上訴者，其上訴期間之計算係以檢
察官收受判決正本之日期為準。　　　　　　　　　
　　　　　　　　　              書記官  劉嘉綸
中　　華　　民　　國　　111 　年　　9 　　月　　29　　日

附錄本案所犯法條
刑法第321條：
犯前條第1項、第2項之罪而有下列情形之一者，處6月以上5年以
下有期徒刑，得併科50萬元以下罰金：
一、侵入住宅或有人居住之建築物、船艦或隱匿其內而犯之。
二、毀越門窗、牆垣或其他安全設備而犯之。
三、攜帶兇器而犯之。
四、結夥三人以上而犯之。
五、乘火災、水災或其他災害之際而犯之。
六、在車站、港埠、航空站或其他供水、陸、空公眾運輸之舟、
    車、航空機內而犯之。
前項之未遂犯罰之。　　　　　　　　　
　　　　　　　　　　　　　　　　　　
附件：
臺灣臺東地方檢察署檢察官起訴書
                                     110年度偵字第3593號
　　被　　　告　任啟石　男　52歲（民國00年0月00日生）
　　　　　　　　　　　　住臺東縣○○市○○路0段000巷00號
　　　　　　　　　　　　居臺東縣○○鄉○○村○○000號
　　　　　　　　　　　　國民身分證統一編號：Z000000000號
上列被告因竊盜案件，業經偵查終結，認應提起公訴，茲將犯罪
事實及證據並所犯法條分敘如下：
　　　　犯罪事實
一、任啟石前①於民國104年間，因違反森林法等案件，經臺灣臺
    東地方法院（下稱臺東地院）以105年度訴字第17號判決判
    處有期徒刑1年確定；②於104年間，因施用第二級毒品案件
    ，經臺東地院以104年度簡字第151號判決判處有期徒刑6月4
    次，定應執行刑有期徒刑1年6月確定，③於105年間，因施用
    第二級毒品案件，經臺東地院以105年訴字第55號判處有期
    徒刑9月。上開3案件，經臺東地院以105年度聲字第423號裁
    定應執行有期徒刑2年9月確定，於108年8月12日縮短刑期假
    釋出監並付保護管束，迄至109年6月18日期滿未經撤銷，視
    為執行完畢。詎其仍不知悔改，分別意圖為自己不法之所有
    ，基於竊盜之犯意而為以下之犯行：
　㈠於110年6月13日10時許，基於逾越安全設備竊盜之犯意，翻越
    臺東縣○○市○○路00巷00號旁倉庫之圍牆，徒手竊取大山牌22
    mm²X2C400米電纜線（價值新臺幣【下同】132.84元X400米=
    5萬3,136元）得手後離去。
  ㈡於110年8月14日1時許，騎乘車牌號碼000-000號普通重型機車
    至臺東縣○○市○○路00巷00號旁倉庫，基於逾越安全設備竊盜
    之犯意，翻越之上開倉庫之圍牆，徒手竊取紀泰牌1.25mm²X
    30C30米電纜線得手後離去。嗣經陳茂龍發覺遭竊報警處理，
    經警勘查現場發現任啟石遺留現場之寶特瓶1罐，採驗DNA鑑
    定與任啟石相符；任啟石於110年8月14日2時29分許，騎乘
    上開機車行經臺東縣臺東市更生路886巷與泰安街遭警攔查
    而逃逸，不慎掉落紀泰牌1.25mm²X30C30米電纜線1組，警另
    於110年9月30日5時50分許持臺灣臺東地方法院核發之搜索
    票，對任啟石上開居所執行搜索，扣得老虎鉗1支、破壞剪1
    支、數位式鉗表1個、銅線圈2綑及大山牌22mm²X2C400米電
    纜線外皮，始悉上情。
二、案經陳茂隆訴由暨臺東縣警察局臺東分局報告偵辦。
　　　　證據並所犯法條
一、證據清單及待證事實：
編號 證據名稱 待證事實 1 被告任啟石於偵查中之供述。 1、被告坦承犯罪事實欄一、(二)之犯行。 2、被告固坦承於犯罪事實欄一、(一)之時、地進入上開倉庫欲竊取物品，惟矢口否認竊盜既遂，辯稱：我於110年6月13日晚上9時許進入上開倉庫欲行竊，聽到疑似有人的聲音，就離開了等語。 2 證人即告訴人陳茂龍於偵查及警詢中之證述。 1、證明全部犯罪事實。 2、告訴人於110年6月14日即報案大山牌22mm²X2C400米電纜線遭竊，堪認被告於110年6月13日行竊得手。 3 證人即告訴人陳茂龍提出銷貨明細分析表、電子計算機統一發票、請款詳細表、請款單各1份 證明證人即告訴人陳茂龍遭竊之事實。 4 內政部警政署刑事警察局鑑定書、勞動部勞工保險局110年11月30日保費資字第11060315840號函及景翔土木包工業函復資料各1份 證明任啟石於109年10月3日已由景翔土木包工業離職，且景翔土木包工業已於109年11月撤離新站路工程，而被告仍於110年6月13日進入上開倉庫行竊之事實。 5 刑案現場測繪圖1份、刑案現場照片42張、扣押物品目錄表3份。 證明被告犯罪事實欄一、㈠及㈡之犯行。 
二、核被告所為，均係犯刑法第321條第2項加重竊盜罪嫌。又被
    告上開所犯2次犯行，犯意各別、行為互殊，請分論併罰。
    被告前曾受如犯罪事實欄所示之有期徒刑執行完畢，有本署刑
    案資料查註紀錄表在卷足參，其於5年以內故意再犯本件有期徒
    刑以上之罪，核屬刑法第47條第1項前段規定之累犯，請審酌
    被告前曾多次因竊盜案件而受刑罰，卻仍復犯本件竊盜犯行
    ，顯見前案之刑罰並未收效等情，依司法院大法官會議第77
    5號解釋意旨，加重其本刑，並量處適當之刑。至被告之犯
    罪所得除紀泰牌1.25mm²X30C30米電纜線，已實際合法發還
    被害人外，大山牌22mm²X2C400米電纜線僅剩塑膠外皮，有
    贓物認領保管單1份、大山牌電線塑膠皮照片1張，在卷可佐
    ，是大山牌22mm²X2C400米電纜線部份，請依刑法第38條之1
    第1項前段及第3項之規定諭知沒收，於全部或一部不能沒收
    或不宜執行沒收時，追徵其價額，另扣案之老虎鉗、破壞剪、
    數位式鉗表、銅線圈係供被告犯罪所用之物且為被告所有，
    請依刑法第38條第2項諭知沒收，附此敘明。
三、至報告意旨另以：被告於犯罪事實欄一、㈠之時、地竊取告
    訴人放置於上開倉庫內大山牌14mm²X2C450米、38mm²X1C600
    米、太平洋牌PVC線22mm²X1C300米、華榮牌PVC線14mm²X1C8
    00米、8mm²X1C1600米、5.5mm²X1C2200米、2.0mm²X1C3300
    米、華新牌PVC線5.5mm²X2C600米、5.5mm²X3C960米；於犯
    罪事實欄一、㈡之時、地竊取告訴人放置於上開倉庫內紀泰
    牌PVC線22mm²X2C500米、2mm²X3C500米、電鑽1組、火藥槍1
    支、小型砂輪機2臺，因認被告就該部分另涉有加重竊盜罪
    嫌。按犯罪事實應依證據認定之，無證據不得認定犯罪事實
    ，刑事訴訟法第154條第2項定有明文。訊據被告堅決否認於
    上揭時、地有竊得上開物品之犯行。經查，告訴人於警詢固
    指訴被告於上開時、地竊取上開物品，惟告訴人並未親眼目
    睹遭行竊之經過，且現場亦無監視器畫面可資佐證被告確有
    行竊上開物品，況告訴人復於偵查中證稱：僅追究警方查獲
    之電纜線等語，復參酌被告係騎乘普通重型機車行竊2次，
    是否能攜帶上開諸多物品顯有疑義，尚難僅以告訴人警詢中
    片面指述等情，遽認被告另有竊取上開物品得手。惟此部分
    若成立犯罪，與本件犯行有事實上一罪之關係，為起訴效力
    所及，爰不另為不起訴處分，附此敘明。
四、依刑事訴訟法第251條第1項提起公訴。
　　此　致
臺灣臺東地方法院
中　　華　　民　　國　 110　　年　  12　　月　  24  　日
　　　　　　　　　　　　　檢　察　官　陳金鴻
本件正本證明與原本無異
中　　華　　民　　國　 111　　年　　 1　　月　　 5　　日
                          書  記  官  陳靜華
附錄本案所犯法條全文
中華民國刑法第321條
犯前條第 1 項、第 2 項之罪而有下列情形之一者，處 6 月以
上 5 年以下有期徒刑，得併科 50 萬元以下罰金：
一、侵入住宅或有人居住之建築物、船艦或隱匿其內而犯之。
二、毀越門窗、牆垣或其他安全設備而犯之。
三、攜帶兇器而犯之。
四、結夥三人以上而犯之。
五、乘火災、水災或其他災害之際而犯之。
六、在車站、港埠、航空站或其他供水、陸、空公眾運輸之舟、
    車、航空機內而犯之。
前項之未遂犯罰之。